---
title: "Generar un vector secuencia"
format: revealjs
editor: visual
---

## CONSIGNA: Comparar la performance con systime

El ejercicio tiene como objetivo comparar la estructura **for** con la función **seq**, que es una función optimizada de R. Dicha comparación debe de ser hecha con la función systime.

## Solución con for

-Creamos la variable A y le otorgamos un valor inicial -Iniciamos a "tomar el tiempo" con la función **sys.time** -Creamos el bucle for con la secuencia solicitada -Utilizamos las funciones **head** y **tail** para que nos muestre los primeros y los últimos 6 números para corroborar que el vector se formó correctamente y que llegó a 100000 -Guardamos la hora final mediante Sys.time y así corroborar cuanto tiempo real le tomó al procesador.

## Secuencia de R usando for

```{r, echo=TRUE}
A <- 0
InicioA=Sys.time()
for (i in 1:50000) { A[i] <- (i*2)}
head (A)
tail(A)
FinA=Sys.time()
FinA-InicioA
```

## Solución con la función seq

Luego, repetimos el proceso con la función seq en lugar del bucle for.También, utilizando al función Sys.time

## Secuencia de R usando la función seq

```{r, echo=TRUE}
InicioB=Sys.time()
B=seq(1, 100000, by = 2)
head(B)
tail(B)
FinB=Sys.time()
FinB-InicioB

```

## Conclusión

Los tiempos fueron 0.02158332 secs para el bucle for y 0.007312536 secs para la función seq, por lo que concluimos que la función optimizada de R es mucho más rápida que el bucle for.
